【裁判字號】    97,上更(一),161
【裁判日期】    970813
【裁判案由】    違反槍砲彈藥刀械管制條例
【裁判全文】
臺灣高等法院臺中分院刑事判決     97年度上更(一)字第161號
上  訴  人
即  被  告  乙○○
指定辯護人  本院公設辯護人  戊○○
上  訴  人
即  被  告  甲○○
上  一  人
指定辯護人  本院公設辯護人  丁○○
上列上訴人等因違反槍砲彈藥刀械管制條例案件，不服臺灣臺中
地方法院96年度訴字第1818號中華民國96年10月12日第一審判決
（起訴案號：臺灣臺中地方法院檢察署96年度偵字第8769號），
提起上訴，判決後經最高法院發回更審，本院判決如下：
    主  文
原判決撤銷。
乙○○未經許可，持有可發射子彈具有殺傷力之改造手槍，處有
期徒刑參年陸月，併科罰金新臺幣壹拾萬元，罰金如易服勞役，
以新臺幣壹仟元折算壹日，扣案如附表一所示之物均沒收。
甲○○未經許可，寄藏可發射子彈具有殺傷力之改造手槍，處有
期徒刑貳年，併科罰金新臺幣肆萬元，罰金如易服勞役，以新臺
幣壹仟元折算壹日，扣案如附表一所示之物均沒收。
    事  實
一、乙○○於民國（下同）96年3 月30日上午10時30分許，將如
    附表一所示之改造手槍、手槍主要組成零件及子彈攜至甲○
    ○台中市○區○○街28號住處，委由甲○○保管數日，甲○
    ○應允寄藏，於收受乙○○所交付之上開槍彈及手槍主要組
    成零件，放置於身上後，適員警持搜索票至上址搜索吳家富
    涉嫌槍砲及毒品案件，甲○○見狀，隨即攜帶上開槍彈及手
    槍主要組成零件往後門逃逸，而為在後門埋伏之員警劉琮銘
    等人追捕查獲，並扣得上開槍彈及手槍主要組成零件，甲○
    ○當場向員警表示是替朋友帶上開物品離開，經員警將甲○
    ○帶回其上開住處，甲○○隨即表示是替乙○○帶上開物品
    離開，因而查獲乙○○上開犯行。
二、案經臺中市警察局移送臺灣臺中地方法院檢察署檢察官偵查
    起訴。
    理  由
一、證據能力方面：
  (一)按被告以外之人於檢察事務官、司法警察官或司法警察調查
    中所為之陳述，與審判中不符時，其先前之陳述具有較可信
    之特別情況，且為證明犯罪事實存否所必要者，得為證據，
    刑事訴訟法第159條之2有明定。本件證人呂佩聰於警詢證稱
    ：「我於96年3月10日左右在我先生乙○○車上（QN-5242號
    自小客）前乘客駕駛座看過1把手槍」、「就是警方提示給
    我看的那1支小的（8厘米RG800）我在我先生車上看過」等
    語（見警局卷第13頁），嗣於原審證稱：「之前警察有拿槍
    給我指認，我說在車上的那支是跟扣案小的那支一樣，應該
    是指類似，因為我只看了一下，無法記憶那麼深刻。」等語
    （見原審卷第148頁），此部分證述內容有所差異。經查，
    證人劉琮銘（製作聰警詢筆錄之警員）於本院前審結證稱：
    「當時我們是拿實品給她看，她沒有說『類似』」等語（見
    本院前審卷第147頁背面）；又呂佩聰於原審亦未指稱該筆
    錄有記載錯誤或其有受到不法取供情形，應認該警詢筆錄係
    在其自由意識下所為，且係經警當場提示扣案之槍枝供其指
    認，有特別可信之情況，認有證據能力。至於上訴人即被告
    （下稱被告）甲○○於96年4月18日警詢筆錄，因與其後之
    偵、審筆錄有多處反覆不一之處，且當時其係以在押被告身
    分，被借提追查上訴人即被告（下稱被告）乙○○改造槍械
    案（見偵查卷第48頁），與本案被告乙○○所持有之扣案槍
    械案尚無直接關係，本院認該警詢筆錄無特別可信之情況，
    應認無證據能力。
  (二)按當事人、代理人或辯護人於法院調查證據時，知有刑事訴
    訟法第159條第1項不得為證據之情形，而未於言詞辯論終結
    前聲明異議者，視為有前項之同意，刑事訴訟法第159條之5
    有明定。本案檢察官、被告2人及渠等辯護人，於本院均未
    爭執本判決所引用之下列其餘各項證據之證據能力，復未於
    言詞辯論終結前聲明異議，本院審酌上開陳述作成時之情況
    ，並無違法取證之瑕疵，認以之作為證據為適當，揆諸上開
    規定，應認下列各項證據均有證據能力。
二、上揭犯罪事實，業據被告甲○○迭於警詢、偵查、原審及本
    院歷審均坦承不諱。訊之被告乙○○則矢口否認有非法持有
    槍械及子彈犯行，辯稱：當天伊是要去向甲○○承租房屋，
    並未攜帶附表一所示之槍彈及手槍主要組成零件至甲○○住
    處託其寄藏，係甲○○故意栽贓云云。經查：
  (一)扣案如附表一所示之物，經送內政部警政署刑事警察局（下
    稱刑事警察局）鑑定結果為：「編號１之手槍1把（不含彈
    匣，槍枝管制編號0000000000），經以性能檢測法檢測，認
    係改造手槍，由德國ROHM廠RG800型口徑8mmKnall模型槍，
    將槍管前端截斷並換裝金屬槍管而成，經裝填具底火之適用
    彈殼測試，可擊發，應可供擊發適用子彈使用，研判具殺傷
    力。編號３之子彈11顆，為制式口徑9mm子彈，試射4顆可擊
    發，具有殺傷力」，有該96年4月30日刑鑑字第0960051079
    號槍彈鑑定書1份附卷（見偵查卷第76頁）可稽。又扣案如
    附表一編號２之手槍1把（槍枝管制編號0000000000）經送
    刑事警察局鑑定結果：「認係口徑9mm制式半自動手槍，為
    克羅埃西亞製HS2000型，槍號為23899，槍管內具6條右旋
    來復線，其撞針功能喪失，致撞針無法擊發子彈，依現狀，
    認不具殺傷力。」，亦為上開函文所載明，復經內政部96年
    11月28日內授警字第0960871898號函函復本院前審：「惟其
    槍管、槍身、槍機等其他組成零件，可供其他同型槍枝換裝
    使用，認屬本部86年11月24日台內警字第8670683號公告
    之槍砲主要組成零件。」（見本院前審卷第51頁）。
  (二)被告乙○○之犯行，業據被告甲○○分別於96年3月30日警
    詢時、96年5月11日偵查中具結，及原審96年9月28日審理具
    結證明屬實，核與證人劉琮銘（查獲警員）於本院前審結證
    稱：「當時我們有作勤前教育，是要查槍砲案件，希望我們
    要注意自身安全，我是被分派到後面防火巷警戒與圍捕。前
    面敲門時，被告甲○○就跑出來，依據我們工作經驗，正常
    人是不可能從後門跑出來，我們就追捕，看到他手上有東西
    ，我們就叫他將手上的東西丟掉不要跑，他有配合。我們控
    制他後，他丟掉的東西，是用絲襪包著，形狀看起來是槍的
    形狀。當時他停下來的時候，說他不會跑了，他只是替朋友
    帶東西離開。（他有無說替哪個朋友帶東西離開？）當時他
    沒有說那麼清楚，我們有問他屋內還有沒有人，他說還有一
    個人。後來帶他回屋內時，他才講是替乙○○帶東西離開。
    」等語相符（見本院前審卷第147頁），顯見被告甲○○係
    在查獲現場即證稱上開槍彈及手槍主要組成零件係被告乙○
    ○交其保管無訛。雖被告甲○○曾於查獲當天（即96年3 月
    30日）經警移送檢察官複訊（偵查卷第12頁），及檢察官向
    原審聲請羈押時（原審聲羈卷第2頁）供稱：查獲槍彈係陳
    逢茂寄藏，與被告乙○○無關云云，惟事後已於原審經由辯
    護人具狀向法院陳明：當時係因為被告乙○○要伊承擔此罪
    ，不要供出他（指乙○○），乙○○承諾會幫他找律師，並
    給他一筆錢，後來發現乙○○說的話不可信，才決定據實陳
    述等語（見原審卷第42頁），則被告甲○○於96年3月30 日
    經警移送檢察官複訊，及原審就檢察官聲請羈押訊問時之供
    述，應係迴護被告乙○○之詞，顯不足採，應以其於96年3
    月30日警詢時所供、及於96年5月11日偵查中，及原審96年9
    月28日審理中具結所證等情為可採。另被告乙○○雖於本院
    前審辯稱：當天是要去向甲○○承租房屋云云，惟其於偵查
    中則供稱：「（今天為何去找甲○○？）我中午送便當，我
    只是去找甲○○聊一下」等語（見偵查卷第13），並未提到
    要承租房子一事，前後所供不一，且被告甲○○於本院前審
    亦供稱：乙○○並無談到要租房子的事等語，顯見被告乙○
    ○上開所辯均係畏罪卸責之詞，不足採信。
  (三)被告乙○○於本院前審時又辯稱：被告甲○○關於伊於96年
    3月30日攜帶槍彈託其寄藏之情節，原供稱是伊取出槍彈後
    由伊以襪子包裹（96年3月30日警詢筆錄），後又改稱伊取
    出之槍彈已用襪子包住（原審96年9月28日審判筆錄第7頁）
    ，前後不一，顯見被告甲○○供述不實，應係故意誣陷伊云
    云。惟按被告或證人之供述，可能因歷時已久遠，細節瑣碎
    ，或其他因素，致其供述之內容前後略有出入，惟如其前後
    供述之情節大致相符，且對於認定構成犯罪之事實不甚影響
    ，亦無重大瑕疵者，自非不得採為認定犯罪之證據。本件被
    告甲○○就被告乙○○取槍、寄槍之情節，前後供述雖有上
    開細微之差異，惟對於上開槍彈係被告乙○○所寄藏一節，
    所供則始終一致，自非不可採憑，且被告乙○○自承與被告
    甲○○認識十幾年，經常有往來，並無恩怨，參以被告甲○
    ○因自白犯罪之結果，亦必須承擔寄藏槍彈之刑責，衡情其
    實無誣陷被告乙○○之動機及必要。
  (四)證人呂佩聰（被告乙○○之配偶）於警詢證稱：「我於96年
    3月10日左右在我先生乙○○車上（QN-5242號自小客）前乘
    客駕駛座看過1把手槍」、「就是警方提示給我看的那1支小
    的（8厘米RG800）我在我先生車上看過」等語（警卷第13頁
    ），嗣於原審證稱：「（妳與乙○○有無恩怨？）沒有，我
    不會誣賴他，而且我跟他生了2個女兒」、「之前警察有拿
    槍給我指認，我說在車上的那支是跟扣案小的那支一樣，應
    該是指類似，因為我只看了一下，無法記憶那麼深刻。」、
    「我曾經在查獲前20天左右（即96年3月10日）下午4時許前
    ，在他的車上看到1把手槍，車子停在大里市○○路住家旁
    ，當時我是要拿行照去換照，我是在車子的副駕駛座座位上
    看到的，1把槍沒有任何物品包裹。」、「（你有無將該手
    槍拿起來看？）沒有。也沒有質問乙○○」等語（見原審卷
    第148頁）。而本院前審於審理時當庭勘驗扣案之2枝手槍結
    果：附表一編號１之手槍較小，編號２之手槍較大，有勘驗
    筆錄可參（見本院前審卷第148頁反面），故證人呂佩聰所
    指應係附表一編號１之手槍。再證人呂佩聰上開警詢及原審
    之證詞略有差異，惟呂佩聰於原審僅係進一步解釋當時其所
    稱看過該把槍應是指類似該把槍，並未否定其於警詢時所述
    ，此與一般常情無違，蓋證人並非具有槍械專業知識，且當
    時僅係偶然瞥見，其於原審所為解釋，尚非不可採信，雖其
    無法直接證明被告乙○○曾持有附表一編號１之手槍，惟亦
    未否認被告確曾持有類似附表一編號１之手槍，且該槍確與
    附表一編號１之手槍極其類似，始讓其於警詢時經警提示扣
    案之手槍供其指認，其隨即指認是附表一編號１之手槍。被
    告乙○○對此雖辯稱：「（為何你太太說見過你拿槍？）那
    是道具槍，不是扣案的兩支槍」等語（見原審聲羈卷第7、8
    頁）、「（對於呂佩聰於警詢中陳稱：有見過你持有手槍？
    ）2枝手槍很相像，我有拿過道具槍給我太太看過，但跟本
    件槍械不同」等語（見偵查卷第13頁），惟證人呂佩聰於原
    審則證稱：「（乙○○之前有無拿玩具手槍給妳看過？）沒
    有．．．乙○○也沒有拿手槍給我看過。」等語（見原審卷
    第147頁），與被告乙○○所辯即不符，被告乙○○此部分
    所辯亦不足採。
  (五)依搜索票之記載，案發當天員警所持之搜索票，「受搜索人
    」欄固然記載被告乙○○，惟搜索地點卻係被告甲○○住處
    ，經本院前審調閱臺灣臺中地方法院96年度聲搜字第1399號
    案卷後查知，該搜索票係刑事警察局接獲線報，指稱有一綽
    號「方旻」（被告乙○○更名前之名字即張方旻）涉嫌在台
    中市區販賣毒品海洛因，並擁槍自重以防止交易過程中遭黑
    吃黑，而販毒據點為台中市○區○○街28號，被告乙○○並
    曾持槍至該處，經數日跟監及埋伏，發現被告乙○○於日間
    多會在該處出沒，晚間則返回自己住處，為防止被告乙○○
    之槍械及毒品外流危害社會治安，於96年3月29日上午向臺
    灣臺中地方法院申請於96年3月29日至同年月31日搜索台中
    市○區○○街28號被告甲○○住處，及被告乙○○台中縣大
    里市○○路142號住處，經臺灣臺中地方法院核發搜索票，
    於96年3月30日搜索該兩處，並分別查獲如附表一、二所示
    之物，有該卷影印節本附卷可參（見本院前審卷第172～178
    頁），顯見當初員警應已事先掌握線報，得知被告乙○○曾
    攜槍至被告甲○○上開住處，始向臺灣臺中地方法院聲請搜
    索票而查獲，此部分並無何可疑之處，且正與本案查獲情節
    相符，自足作為本案之證據。
  (六)綜上所述，被告甲○○自白犯罪，與事實相符，被告乙○○
    之辯解，顯係畏罪卸責之詞，不足採憑，此外，復有如附表
    一所示之槍彈及手槍主要組成零件扣案足資佐證，本件事證
    明確，被告2人犯行均堪認定。
三、核被告乙○○所為，係犯槍砲彈藥刀械管制條例第8條第4項
    之未經許可持有可發射子彈具有殺傷力之改造手槍罪（附表
    一編號１部分）、同條例第13條第4項之未經許可持有手槍
    之主要組成零件罪（附表一編號２部分），及同條例第12條
    第4項之未經許可持有子彈罪（附表一編號３部分）。被告
    甲○○所為，係犯槍砲彈藥刀械管制條例第8條第4項之未經
    許可寄藏可發射子彈具有殺傷力之改造手槍罪（附表一編號
    １部分）、同條例第13條第4項之未經許可寄藏手槍之主要
    組成零件罪（附表一編號２部分），及同條例第12條第4項
    之未經許可寄藏子彈罪（附表一編號３部分）。被告甲○○
    寄藏槍彈及手槍主要組成零件係受被告乙○○委託代為保管
    ，其保管本身亦屬持有，因持有係受寄之當然結果，自不另
    就持有論罪。被告乙○○以一持有行為同時未經許可持有改
    造槍枝、手槍主要組件零件及子彈；被告甲○○以一寄藏行
    為同時未經許可寄藏改造槍枝、手槍主要組件零件及子彈，
    分別係以一持有或寄藏行為同時觸犯上開3罪名，均為想像
    競合犯，均應依刑法第55條之規定，分別從一重論以未經許
    可持有及寄藏可發射子彈具有殺傷力之改造手槍罪。又槍砲
    彈藥刀械管制條例第18條第4項前段規定「犯本條例之罪，
    於偵查或審判中自白，並供述全部槍砲、彈藥、刀械之來源
    及去向，因而查獲或因而防止重大危害治安事件之發生者，
    減輕或免除其刑。」，依其犯罪形態，倘該槍砲、彈藥、刀
    械已經移轉持有，而兼有來源及去向者，固應供述全部之來
    源及去向，始符合上開規定。但其犯罪行為，僅有來源而無
    去向，或僅有去向而無來源者，祇要供述全部來源，或全部
    去向，因而查獲或因而防止重大危害治安事件之發生時，即
    符合減輕或免除其刑之規定，並非謂該犯罪行為，必須兼有
    來源及去向，始有該條項之適用。否則情節較重者（兼有來
    源及去向），合於減免之規定，情節較輕者（僅有來源而無
    去向，或僅有去向而無來源），反而不合於減免之規定，豈
    不造成輕重失衡（最高法院95年度台上字第5130號判決參照
    ）。被告甲○○為警查獲後，即已自白犯罪並供述所寄藏如
    附表一所示槍、彈及手槍主要組成零件之來源，係來自乙○
    ○，警方嗣並循其供述查獲被告乙○○持有上開槍、彈及手
    槍主要組成零件，被告之行為符合上開之規定，依法應減輕
    其刑。
四、原審認被告2 人罪證明確，分別予以論罪科刑，固非無見，
    惟查：原判決認被告乙○○、甲○○2人之犯行均係自93 年
    間起繼續至96年3月30日被查獲止，且認被告乙○○之持有
    槍、彈及手槍主要組件零件，與陳逢茂、徐峰偉具有犯意聯
    絡及行為分擔，應論以共同正犯，此部分容有未洽（詳下述
    五之(一)之說明）；又原審就被告甲○○寄藏槍、彈及手槍主
    要組成零件部分，未依槍砲彈藥刀械管制條例第18條第4項
    之規定減輕其刑，此部分亦有未當。被告甲○○上訴指稱其
    於犯後即積極供出本案槍枝來源，指摘原判決未予減刑，為
    有理由；被告乙○○提起上訴否認犯罪，則無理由。惟原判
    決既有上開可議之處，自應由本院撤銷改判，爰審酌被告2
    人非法持有或寄藏具有殺傷力之槍彈及手槍主要組件零件，
    犯罪動機可議，所為對社會治安具有潛在之高度危險，惡性
    非輕，及其持有槍彈之數量、時間，被告甲○○犯後坦認犯
    行並積極協助警方追查槍枝，被告乙○○矢口否認犯行之態
    度等一切情狀，分別量處如主文第2、3項所示之刑，並就併
    科罰金部分依刑法第42條第3項前段之規定諭知易服勞役之
    折算標準。扣案如附表一所示之槍彈及手槍主要組成零件，
    均係違禁物，應依刑法第38條第1項第1款宣告沒收。至於送
    鑑驗時經採樣試射之制式子彈4顆，因僅餘彈頭、彈殼，已
    失其子彈性質，非違禁物，爰不為沒收之諭知。
五、公訴意旨另以：
  (一)被告甲○○於93年間某日，由徐峰偉、陳逢茂即陳憲崇（均
    由檢察官另行偵查中）2人攜帶如附表一編號１具有殺傷力
    之改造手槍、編號２不具殺傷力之制式半自動手槍之主要組
    成零件，及編號３供上述手槍所用具有殺傷力之子彈20顆，
    至其台中市○區○○街28號住處託其寄藏，甲○○即未經許
    可無故寄藏上開槍彈及手槍主要組成零件。3日後復由被告
    乙○○及徐峰偉至被告甲○○住處取回上開槍彈及手槍主要
    組成零件，因認被告甲○○另犯此部分寄藏上開槍彈及手槍
    主要組成零件；被告乙○○另犯此部分未經許可持有上開槍
    彈及手槍主要組成零件罪嫌。公訴意旨認被告2人涉有此部
    分犯行，無非以被告甲○○之供述為其論據。訊據被告甲○
    ○雖仍坦承此部分犯行，被告乙○○則堅決否認此部分犯行
    ，辯稱：93年間伊未曾陪同徐峰偉前往甲○○住處取回槍彈
    等語。經查，被告甲○○於96年3月30日第一次警詢時係供
    稱：「（你於何時得知乙○○有槍枝？）今天（按即96年3
    月10日）才知道，2年前我就曾經聽乙○○說陳董有將2支槍
    交給他，但是我今天才看到。」等語（見偵查卷第10頁）；
    於96年4月13 日第三次警詢則供稱：「於3年前徐峰偉介紹
    我至陳董工地上班，沒多久，有一天徐峰偉和陳董至住處委
    託我寄藏2把槍及20餘顆子彈，約半個月後，徐峰偉與乙○
    ○至我住處叫我把該2把槍及子彈拿出來交給乙○○保管」
    等語（見偵查卷第36頁）；於96年4月18日偵查中供稱：「3
    年前陳董跟徐峰偉拿槍來說是陳董要寄放在我家的，寄放沒
    多久徐峰偉就跟乙○○來拿走了」等語（見偵查卷第53頁）
    ；於96年5月11日偵查中供稱: 「我曾替他（陳董）保管2、
    3天，之後將槍枝交付給陳董，之後他們的人徐宏（峰）偉
    、乙○○便離開了」等語（見偵查卷第53頁），就其係何時
    看到被告乙○○持有如附表一所示之槍彈及手槍主要組成零
    件、保管的時間究係2、3天或半個月等節所述不一，且究係
    何人前去取槍，先供稱是「乙○○、陳逢茂、徐峰偉一同前
    往」（見偵查卷第82頁），後又改稱只有乙○○和徐峰偉一
    起來（原審卷第5頁）；前後亦不一致，則在無其他積極證
    據足以作為被告甲○○此部分自白之補強證據，自不能單以
    其上開多處不一致之自白，作為其自己及被告乙○○不利之
    認定，此部分本應為無罪之諭知，惟因公訴人認此部分與前
    開有罪部分，有接續犯之實質上一罪之關係，爰不另為無罪
    之諭知。
  (二)員警於96年3月30日在被告乙○○臺中縣大里市○○路142號
    住處搜索，扣得如附表二所示之物，其中編號６之槍枝滑套
    2支亦為槍枝之主要組成零件，因認被告乙○○此部分亦犯
    槍砲彈藥刀械管制條例第13條第4項之持有手槍之主要組成
    零件罪嫌。惟查，扣案之手槍滑套2支，經送刑事警察局鑑
    定結果，認係玩具廠商仿製之金屬滑套（欠缺槍機），認非
    屬該內政部86年11月24日台（86）內警字第8670683號公告
    之槍砲主要組成零件，有內政部96年6月22日內授警字第096
    0870983號函1份在卷可稽，被告乙○○雖持有上開手槍滑套
    2支，自不構成犯罪，此部分本應為其無罪之諭知，惟公訴
    人認此部分與前開有罪部分，有想像競合犯之裁判上一罪之
    關係，爰不另為無罪之諭知。至於附表二其餘扣案之物品，
    因與被告乙○○所犯持有槍彈及手槍主要組成零件無任何關
    係，自不為沒收之諭知，均併此敘明。
據上論斷，應依刑事訴訟法第369條第1項前段、第364條、第299
條第1項前段，槍砲彈藥刀械管制條例第8條第4項、第12條第4項
、第13條第4項、第18條第4項，刑法第11條前段、第55條、第42
條第3項前段、第38條第1項第1款，判決如主文。
本案經檢察官丙○○到庭執行職務。
中    華    民    國    97    年    8     月    13    日
            刑事第七庭   審判長 法  官 林  榮  龍
                                法  官 鄭  永  玉
                                法  官 江  錫  麟
上列正本證明與原本無異。
如不服本判決應於收受送達後十日內向本院提出上訴書狀，其未
敘述上訴之理由者並得於提起上訴後十日內向本院補提理由書（
均須按他造當事人之人數附繕本）。
                               書記官 劉  建  智
中    華    民    國    97    年    8     月    14    日
附表一：
┌──┬──────┬──────────┬───┬──┬─────┐
│編號│槍枝管制編號│   型         號    │殺傷力│數量│ 備   註  │
├──┼──────┼──────────┼───┼──┼─────┤
│１  │0000000000  │德國ROHM廠RG800型口 │ 有   │1把 │          │
│    │            │徑8mm Knall模型槍之 │      │    │          │
│    │            │改造手槍            │      │    │          │
├──┼──────┼──────────┼───┼──┼─────┤
│２  │0000000000  │克羅埃西亞製HS 2000 │ 無   │1把 │係手槍之主│
│    │            │型口徑9mm制式半自動 │      │    │要組成零件│
│    │            │手槍，槍號23899     │      │    │          │
├──┼──────┼──────────┼───┼──┼─────┤
│３  │  子彈      │口徑 9mm制式子彈    │ 有   │7顆 │原為11顆，│
│    │            │                    │      │    │試射採樣4 │
│    │            │                    │      │    │顆        │
└──┴──────┴──────────┴───┴──┴─────┘
附表二：
┌──┬────────────────────┬─────────┐
│編號│     物    品    名    稱               │   數  量         │
├──┼────────────────────┼─────────┤
│１  │  本票                                  │  8 張            │
├──┼────────────────────┼─────────┤
│２  │  改造槍械工具                          │  1 批            │
├──┼────────────────────┼─────────┤
│３  │  刀械                                  │  2 支            │
├──┼────────────────────┼─────────┤
│４  │  工業底火                              │  1 包            │
├──┼────────────────────┼─────────┤
│５  │  鋼珠                                  │  1 包            │
├──┼────────────────────┼─────────┤
│６  │  槍枝滑套                              │  2 支            │
└──┴────────────────────┴─────────┘
附錄本案論罪科刑法條：
槍砲彈藥刀械管制條例第8條：
  未經許可，製造、販賣或運輸鋼筆槍、瓦斯槍、麻醉槍、獵槍
  、空氣槍或第4條第1項第1款所定其他可發射金屬或子彈具有
  殺傷力之各式槍砲者，處無期徒刑或5年以上有期徒刑，併科
  新臺幣1千萬元以下罰金。
  未經許可，轉讓、出租或出借前項所列槍枝者，處5年以上有
  期徒刑，併科新臺幣1千萬元以下罰金。
  意圖供自己或他人犯罪之用，而犯前二項之罪者，處無期徒刑
  或7年以上有期徒刑，併科新臺幣1千萬元以下罰金。
  未經許可，持有、寄藏或意圖販賣而陳列第1項所列槍枝者，
  處3 年以上10年以下有期徒刑，併科新臺幣700萬元以下罰金
  。
  第1項至第3項之未遂犯罰之。
槍砲彈藥刀械管制條例第12條：
  未經許可，製造、販賣或運輸子彈者，處1年以上7年以下有期
  徒刑，併科新台幣500萬元以下罰金。
  未經許可，轉讓、出租或出借子彈者，處6月以上5年以下有期
  徒刑，併科新台幣300萬元以下罰金。
  意圖供自己或他人犯罪之用，而犯前二項之罪者，處3年以上
  10 年以下有期徒刑，併科新台幣700萬元以下罰金。
  未經許可，持有、寄藏或意圖販賣而陳列子彈者，處5年以下
  有期徒刑，併科新台幣300萬元以下罰金。
  第1項至第3項之未遂犯罰之。
槍砲彈藥刀械管制條例第13條：
  未經許可，製造、販賣或運輸槍砲、彈藥之主要組成零件者，
  處3年以上10年以下有期徒刑，併科新台幣700萬元以下罰金。
  未經許可，轉讓、出租或出借前項零件者，處1年以上7年以下
  有期徒刑，併科新台幣500萬元以下罰金。
  意圖供自己或他人犯罪之用，而犯前二項之罪者，處5年以上
  有期徒刑，併科新台幣1千萬元以下罰金。
  未經許可，持有、寄藏或意圖販賣而陳列第1項所列零件者，
  處6 月以上5年以下有期徒刑，併科新台幣300萬元以下罰金。
  第1項至第3項之未遂犯罰之。


司法院資訊處製作；財團法人民間司法改革基金會備份。
